臺灣高雄地方法院刑事判決　　　　　　　 96年度重訴字第4號
公　訴　人　臺灣高雄地方法院檢察署檢察官
被　　　告　甲○○○○ ○○○.
　　　　　　 　　　　　　　（現羈押於台灣高雄看守所）
指定辯護人　本院公設辯護人 乙○○
上列被告因違反槍砲彈藥刀械管制條例等案件，經檢察官提起公
訴（95年度偵字第26235 號），本院判決如下：
    主  文
甲○○○○ ○○○○○○共同未經許可，而運輸手槍，處有期徒刑玖年，併
科罰金新台幣拾伍萬元，罰金如易服勞役，以新台幣壹仟元折算
壹日。扣案玖釐米制式手槍伍支（含彈匣拾個）、子彈貳佰參拾
肆顆、牛皮紙套拾貳個及黑色塑膠袋壹個、行動電話壹支（含通
話卡壹個）均沒收。
    事  實
一、甲○○○○ ○○○○○○係任職於新加坡籍SHIN CHUN（信春輪）貨櫃
    商船之印尼籍船員。民國（下同）95年9 月間某日，甲○○○○
    ○○○○○○在菲律賓國馬尼拉市之某酒吧內，一自稱為「B.G 」
    之姓名不詳菲律賓籍成年男子先與我國籍綽號「阿林仔」（
    經檢察官另案追查中）年籍姓名不詳成年男子共同謀議自菲
    律賓運輸制式手槍及子彈進入台灣地區後，向甲○○○○ ○○○○○○
    向表示倘願意利用信春輪停靠高雄港之機會代為夾帶制式手
    槍及子彈來台，每把手槍將給付200 美金之報酬。甲○○○○○○○
    ○○○ 應允後，該「B.G 」之男子即於同年9 月29日，在菲律
    賓馬尼拉市某處，將以色列IMI 廠製941F型口徑9mm 之制式
    手槍1 把（含彈匣2 個）、義大利BERETTA 廠製92FS型口徑
    9mm 制式半自動手槍4 把（含彈匣8 個）及口徑9mm 制式子
    彈249 顆以牛皮紙套包裹後，再裝入1 只黑色塑膠袋內交予
    甲○○○○ ○○○○○○，囑其於信春輪駛抵高雄港後，再撥打「B. G
    」所留之000000000000號電話與之聯繫，「B.G 」會進一步
    指示其行動，事成待信春輪駛返馬尼拉港時，「B.G 」再給
    付1000美金作為報酬。甲○○○○ ○○○○○○於取得上述之制式手槍
    及子彈後，即與「B.G 」及「阿林仔」之成年男子在未經我
    國主管機許可下，共同基於運輸制式手槍及子彈走私進入台
    灣地區之犯意聯絡，攜帶上開手槍及子彈登上信春輪，95年
    10月2 日信春輪船駛抵高雄港而進入台灣地區後，甲○○○○○○
    ○○○○即於同日晚間9 時許，以手機撥打「B. G」所留之上述
    電話聯絡，「B.G 」即發簡訊告知其於當晚9 時20分許攜帶
    裝有上開手槍及子彈之黑色塑膠袋下船，前往碼頭等候車牌
    號碼為056 之計程車，不知情之計程車司機王丁全亦於95年
    10月2 日當晚8 時許，接獲綽號「阿林仔」友人之電話，要
    求其駕駛之車牌號碼Z9-056號計程車，前往高雄港第63號碼
    頭搭載1 名印尼籍船員，王丁全應允後，於當晚約9 時35分
    許抵達高雄港第63號碼頭。甲○○○○ ○○○○○○見到王丁全所駕駛
    之計程車駛入碼頭，向王丁全招手欲搭乘該車之際，旋即遭
    事先據報在場埋伏之員警當場查獲，並扣得上述之制式手槍
    5 支、制式子彈249 顆（送鑑定時試射15顆），「B.G 」男
    子所有包裝槍枝用之牛皮紙套5 個、包裝子彈用之牛皮紙套
    7 個、包裝槍彈用之黑色塑膠袋1 個；甲○○○○ ○○○○○○所有，
    且係供連繫接運槍彈所用之手機1 支（含通話卡）。
二、案經法務部調查局高雄市調查處（下稱高雄市調處）及高雄
    市政府警察局苓雅分局報告台灣高雄地方法院檢察署檢察官
    偵查後提起公訴。
    理    由
壹、證據能力部分：
一、按被告以外之人於審判外之書面陳述除法律另有規定外，不
    得為證據，刑事訴訟法第159 條第1 項固定有明文。惟被告
    以外之人於審判外之書面陳述雖不符合同法第159 條至159
    條之4 之規定，而經當事人於審判程序同意作為證據，法院
    審酌該言詞陳述或書面陳述作成時之情況，認為適當者，亦
    得為證據；當事人、代理人或辯護人於法院調查證據時，知
    有刑事訴訟法第159 條第1 項不得為證據之情形，而未於言
    詞辯論終結前聲明異議者，視為有前項之同意，同法第159
    條之5 定有明文。
二、卷附內政部警政署刑事警察局95年11月29日刑鑑字第095015
    5099號槍彈鑑定書、高雄市政府警察局苓雅分局扣押物品清
    單、高雄市調處扣押物品目錄表等固係被告以外之人於審判
    外之書面陳述。惟檢察官、被告及其辯護人於本院審理時均
    同意作為證據（見本院卷第35頁）。上開扣押物品清單與扣
    得槍彈之數量；鑑定報與扣案槍彈是否具殺傷力等待證事實
    均具有關聯性，而扣押物品清單係由具公務員身分之司法警
    察本於法定職務所製作；鑑定報告係政府有鑑定職權之法定
    機關所為，可信性均高，檢察官、被告及辯護人復已不主張
    詰問權，本院審酌上情，依刑事訴訟法第159 條之5 第1項
    規定，認上開鑑定報告及清單均有證據能力。
三、證人王丁全於高雄市調處之陳述，係被告以外之人於審判外
    之言詞陳述。惟檢察官、被告及其辯護人於本院審理時亦均
    同意作為證據（見本院卷第34頁）。證人王丁全上開於審判
    外之言詞陳述，與本件是否有共犯「阿林仔」、「被告是否
    欲搭乘其所駕駛之計程車時為警當場逮捕」等待證事實具關
    聯性，而證人王丁全於高雄市調處時復證稱：所言均實在，
    係出於自由意志下所為陳述，調查員亦已告知其得選任律師
    、得保持緘默及得請求調查有利之證據等權利，有筆錄在卷
    可憑（見95年度偵字第26235 號卷第53-54 頁）。本院審酌
    上開言詞陳述完成之過成均合於法定程序，並無任何不當之
    情事，當事人復已不行使詰問權，認援為認定本件部分犯罪
    事實之證據應屬適當，依刑事訴訟法第159 條之5 第1 項規
    定，認上開言詞陳述有證據能力。
四、按傳聞法則係針對於被告以外之人於審判外之言詞或書面陳
    述之供述證據而為之規範。如非供述證據，即無傳聞法則之
    適用，其證據調查之方式應依刑事訴訟法第164 、165 條之
    規定，以提示、令辨認等方式行之。卷附槍彈照片係科學、
    機械之方式，對於所拍攝內容所為忠實且正確之記錄，性質
    上並非供述證據，應無刑事訴訟法第159 條第1 項規定之適
    用，附此敘明。
貳、實體部分：
一、上揭事實除據被告甲○○○○ ○○○○○○（下稱被告）於警、偵訊及
    本院審理時坦承不諱外，復有查獲時扣得手槍5 支、子彈
    234 顆、手機1 支、包裝槍枝用之牛皮紙套5 個、包裝子彈
    用之牛皮紙套7 個、黑色塑膠袋1 個、扣押物品清單、槍彈
    照片可資佐證（見95年度偵字第26235 號卷第4 、13、28-3
    2 頁）。證人王丁全於高雄市調處調查時亦證稱：我係於95
    年10月2 日20時許接到友人「阿林仔」電話通知我，要我開
    計程車前往高雄港63號碼頭接送印尼籍船員，當我到達前述
    63號碼頭邊尚未載到該印尼籍船員時，該印尼籍船員已被逮
    捕；我僅依「阿林仔」之指示前往高雄港63號碼頭接送印尼
    籍船員，不知道貴組專案人員逮捕該印尼籍船員時查獲槍枝
    5 把及子彈249 發等語（見95年度偵字第26235 號卷第53-5
    4 頁），足徵綽號「阿林仔」之人亦參與本件走私槍彈入境
    之事實。而上開扣案之槍、彈經送內政部警政署刑事警察局
    鑑定結果，認其中一把手槍係以色列IMI 廠製941F型口徑
    9mm 之制式手槍，含彈匣2 個，槍號為0000 0000 號，槍管
    內具6 條右旋來復線，機械性能良好，可擊發同口徑制式子
    彈，具有殺傷力；其餘4 把均係義大利BERETT A廠製92FS型
    口徑9mm 制式半自動手槍，各含彈匣2 個（計8 個彈匣），
    未發現有槍號，槍管內具6 條右旋來復線，機械性能良好，
    可擊發同口徑制式子彈，具有殺傷力；249 顆子彈均係9mm
    制式子彈，經試射其中15顆，均具殺傷力，有槍彈鑑定書及
    鑑定照片在卷可憑（見95年度偵字第26235 號卷第55至61頁
    ），被告自白與事實相符，犯行堪以認定。
二、被告於起訴後移審時，在本院調查時供稱：「（問：為何要
    攜帶槍彈入境台灣？）因為當初是菲律賓人給我跟我說不要
    怕，來到台灣有一個重量級的入會跟我聯絡」等語（見本院
    卷第11頁）。如走私槍彈入境我國不是非法行為，該菲律賓
    籍人士斷無告知被告勿庸害怕之理，且被告亦自承經常來台
    ，1 個月約4 次，有時候停留4 個小時，知道攜帶物品入境
    他國要向海關申報等語（見本院卷第38頁）。是被告於本院
    調查時辯稱：不知攜帶槍彈來台是違法云云，應無可採。
三、按槍枝、子彈亦係經行政院公告甲類之管制進出口物品，核
    被告未經許可而運輸制式手槍之所為，係犯槍砲彈藥刀械管
    制條例第7 條第1 項之罪；未經許可而運輸子彈之所為，係
    犯同條例第12條第1 項之運輸子彈罪，被告運輸而持有上開
    槍彈之行為，應為運輸之高度行為所吸收，不另持有槍彈罪
    。被告自菲律賓運輸槍、彈至我國高雄港境內，運輸行為已
    既遂。被告自菲律賓私運該管制物品進入我國境內，另犯懲
    治走私條例第2 條第1 項之私運管制物品進口罪。被告同時
    運輸槍枝、子彈為一個運輸行為，觸犯二種罪名，應依刑法
    第55條前段規定，從較重之運輸制式手槍罪處斷（最高法院
    73年1 月17日、73年度第1 次刑事庭會議決議參照）。私運
    而運輸槍、彈入境，係同時觸犯構成要件不同之私運管制物
    品進口，與運輸槍、彈二罪，係一行為同時觸犯數罪名，應
    依刑法第55條想像競合犯規定，從一較重之運輸手槍罪論處
    （最高法院73年台覆字第25號判例意旨參照）。被告與菲律
    賓籍自稱名為「B.G 」之成年男子及我國籍綽號為「阿林仔
    」之成年男子間，就上開全部犯行有犯意聯絡及行為分擔，
    應論以共同正犯。爰審酌被告犯後坦承犯行，態度良好，運
    輸、走私入境之槍、彈數量，因尚未流入社會，對社會治安
    所生之危害相對減少，被告為一外國人，尚未得利等一切情
    事，量處如主文所示之刑，併諭知如易服勞役之折算標準。
    扣案制式玖釐米手槍5 把，含彈匣共10個及制式子彈234 顆
    ，係違禁物，應依刑法第38條第1 項第1 款之規定宣告沒收
    之；扣案之牛皮紙套12個及黑色塑膠袋1 個，係用以供本件
    包裝槍彈便以運輸、走私之用，且係共犯所有，此經被告自
    承在卷，應依同法第38條第1 項第2 款之規定併宣告沒收之
    ，至於送鑑定時所試射之子彈15顆已因試射而不具子彈之性
    質，亦即試射後已非違禁物；扣案手機1 支及內之通話卡係
    被告所有，自菲律賓攜帶至台灣，且係於抵達台灣時用以跟
    在菲律賓之自稱為「B.G 」成年男子連繫接運槍彈事宜之用
    ，此經其自承在卷（見本院卷第10頁），是亦係供犯本件之
    罪所用之物，應併依修正前同法第38條第1 項第2 款之規定
    併宣告沒收之。
據上論斷，應依刑事訴訟法第299 條第1 項前前段、槍砲彈藥刀
械管制條例第7 條第1 項、第12條第1 項，懲治走私條例第11條
刑法第11條前段、第28條、第55條、第38條第1 項第1 款、第2
款、第42條第3 項，判決如主文。
本案經檢察官朱秋菊到庭執行職務。
中　　華　　民　　國　　96　　年　　2 　　月　　15　　日
                  刑事第五庭    審判長法　官  李嘉興
                                      法  官  張金柱
                                      法  官  陳君杰
以上正本證明與原本無異。
如不服本判決，應於判決送達後10日內，向本院提出上訴狀。
中　　華　　民　　國　　96　　年　　2 　　月　　15　　日
                                      書記官  邱靜銘
附錄本判決引用論罪法條：
懲治走私條例第2條
私運管制物品進口、出口逾公告數額者，處 7 年以下有期徒刑，
得併科新臺幣 3 百萬元以下罰金。
前項之未遂犯罰之。
第 1 項所稱管制物品及其數額，由行政院公告之。
槍砲彈藥刀械管制條例第7條第1項
未經許可，製造、販賣或運輸火砲、肩射武器、機關槍、衝鋒槍
、卡柄槍、自動步槍、普通步槍、馬槍、手槍或各類砲彈、炸彈
、爆裂物者，處死刑、無期徒刑或7 年以上有期徒刑；處徒刑者
，併科新台幣3千 萬元以下罰金。
槍砲彈藥刀械管制條例第12條第1項
未經許可，製造、販賣或運輸子彈者，處 1 年以上 7 年以下有
期徒刑，併科新台幣 500 萬元以下罰金。
